【裁判字號】    98,交聲,3271
【裁判日期】    981026
【裁判案由】    交管條例聲異
【裁判全文】
臺灣板橋地方法院交通事件裁定        98年度交聲字第3271號
原處分機關  交通部公路總局臺北區監理所
異  議  人
即受處分人  甲○○
上列異議人即受處分人因違反道路交通管理處罰條例案件，對於
交通部公路總局臺北區監理所於民國98年8 月17日所為之處分（
北監自裁字第裁40-CG0000000號），聲明異議，本院裁定如下：
    主  文
異議駁回。
    理  由
一、原處分意旨略以：異議人即受處分人甲○○所有之車牌號碼
    HM－8367號自用小客車，於民國98年6 月10日12時21分許，
    行經臺北縣土城市○○路與民權街口（往三峽方向）時，因
    「汽車駕駛人行經有燈光號誌管制之交岔路口闖紅燈」之交
    通違規，經臺北縣政府警察局交通大隊警員以感應圈固定桿
    照相機拍照採證後，對該車所有人即異議人逕行製單舉發。
    嗣異議人於舉發通知單上所載應到案日期前向原處分機關提
    出申訴，經原處分機關函請原舉發單位調查結果，仍認異議
    人所有之上開自用小客車有前揭違規事實，乃於98年8 月17
    日以北監自裁字第裁40-CG0000000號裁決書，依道路交通管
    理處罰條例第53條第1 項、第63條第1 項（原處分書漏載第
    3 款）及違反道路交通管理事件統一裁罰標準表之規定，裁
    處其罰鍰新臺幣（下同）2,700 元，並記違規點數3 點等語
    。
二、異議意旨略以：伊駕車接近燈號區時，心裡已有所準備通過
    紅綠燈，跟著車隊魚貫而過，並無闖紅燈之犯意；且伊已61
    歲高齡，無謀生能力，沒有闖紅燈之本錢，以後會更加小心
    云云。
三、按違反行政法上義務之行為非出於故意或過失者，不予處罰
    ，行政罰法第7 條第1 項定有明文。次按汽車駕駛人，行經
    有燈光號誌管制之交岔路口闖紅燈者，處1,800 元以上，
    5,400 元以下罰鍰，並記違規點數3 點，道路交通管理處罰
    條例第53條第1 項及第63條第1 項第3 款亦分別定有明文。
四、經查：
  (一)本件異議人甲○○所有之車牌號碼HM－8367號自用小客車，
    於98年6 月10日12時21分許，行經臺北縣土城市○○路與民
    權街口（往三峽方向）時，因「汽車駕駛人行經有燈光號誌
    管制之交岔路口闖紅燈」之交通違規，經臺北縣政府警察局
    交通大隊警員以感應線圈固定桿照相機拍照採證後逕行製單
    舉發。嗣經原處分機關即交通部公路總局臺北區○○○○道
    路交通管理處罰條例第53條第1 項、第63條第1 項（原處分
    書漏載第3 款）及違反道路交通管理事件統一裁罰標準表之
    規定，裁處其罰鍰2,700 元，並記違規點數3 點等情，有臺
    北縣政府警察局98年6 月25日北縣警交大字第CG0000000 號
    舉發違反道路交通管理事件通知單、交通部公路總局臺北區
    監理所98年8 月17日北監自裁字第裁40-CG0000000號裁決書
    各1 紙及採證照片2 幀附卷可稽，且異議人亦自承於上揭時
    、地，確有駕駛其所有之上開自用小客車通過該路口，此部
    分事實應堪認定。
  (二)異議人雖以前揭情詞置辯，惟依本件採證照片2 幀之內容觀
    之，該照片上方黑框內之數據，第1 列「0000 00-00-00 」
    代表拍攝時間、日期（即2009年6 月10日12時21分），第2
    列左欄「1 」為車道別（表示內車道），「Y39 」代表現場
    號誌由黃燈變成紅燈之間隔時間有3.9 秒，第2 列右欄「
    R027 」 及「R035」代表第1 、2 張照片係在變成紅燈後經
    過2.7 秒及3.5 秒分別拍攝，第3 列左欄「060D」為案件流
    水號碼，第1 張照片第3 列右欄顯示「0555」為拍攝地點代
    號，第2 張照片第3 列右欄顯示「V ＝48」則為測得車速時
    速48公里等情，為本院承辦道路交通案件職務上所已知，堪
    認異議人當時駕駛自用小客車，係於現場燈光管制號誌變為
    紅燈後2.7 秒駛至第1 張採證照片所示位置（車尾甫通過環
    河路車道停止線），嗣於變為紅燈後3.5 秒以時速48公里之
    車速駛至第2 張採證照片所示位置，而有闖紅燈之違規行為
    明確。是臺北縣政府警察局98年8 月14日北縣警交字第0980
    117826號書函所示：「旨揭自用小客車，於98年6 月10日12
    時21分，行經臺北縣土城市○○路與民權街口（往三峽方向
    ），遇紅燈亮起2 秒7 才超越停止線（駛壓感應圈）被拍攝
    第1 張照片，仍未煞停繼續以車速48公里繼續前進，紅燈亮
    後3 秒5 再被儀器拍攝第2 張照片，況且號誌燈之運轉由綠
    燈變黃燈需3.9 秒再變紅燈，其間有足夠時間讓駕駛人採取
    煞停措施…」等語，自屬有據，足徵異議人行經有燈光號誌
    管制之交岔路口，既能採取煞停措施，然並未煞停而繼續行
    駛，因而有闖紅燈之交通違規行為，縱認非故意，亦難謂無
    過失，參照上開行政罰法第7 條第1 項之規定，異議人即應
    受罰。是以，異議人前揭所辯，自難採為免責之依據。
五、綜上所述，本件異議人所有之車牌號碼HM－8367號自用小客
    車，確有於上開時、地，行經有燈光號誌管制之交岔路口闖
    越紅燈之違規行為，原處分機關依道路交通管理處罰條例第
    53條第1 項、第63條第1 項第3 款及違反道路交通管理事件
    統一裁罰標準表之規定，裁處異議人罰鍰2,700 元，並記違
    規點數3 點，於法核無不合。本件異議人之聲明異議為無理
    由，應予駁回。
據上論斷，應依道路交通管理處罰條例第87條第2 項，道路交通
案件處理辦法第19條，裁定如主文。
中    華    民    國    98    年    10    月    26    日
                    交通法庭  法  官  陳海寧
以上正本證明與原本無異。
如不服本裁定，應於裁定送達後五日內敘明抗告理由，向本院提
出抗告狀。
                              書記官  潘佳欣
中    華    民    國    98    年    10    月    26    日


司法院資訊處製作；財團法人民間司法改革基金會備份。
